臺灣新北地方法院板橋簡易庭小額民事判決
111年度板小字第3707號
原      告  劉修開  
訴訟代理人  劉文聲  
被      告  陳于倫    

上列當事人間請求侵權行為損害賠償事件，於民國111年10月26
日言詞辯論終結，本院判決如下：
    主  文
被告應給付原告新臺幣伍萬貳仟柒佰肆拾元，及自民國一百一十
一年九月六日起至清償日止，按年息百分之五計算之利息。
原告其餘之訴駁回。
訴訟費用新臺幣壹仟元由被告負擔新臺幣柒佰陸拾元，其餘由原
告負擔。
本判決原告勝訴部分得假執行；其餘假執行之聲請駁回。
    事實及理由
一、原告主張：被告於111年4月8日晚間17時20分許，駕駛車號0
    00-0000號自用小貨車，行經桃園市○○區○道0號20公里處東
    側向內側時，因未保持行車安全距離之過失，致撞擊原告駕
    駛由訴外人劉文聲所有之車牌號碼0000-00號自用小客車(下
    稱系爭車輛)。原告因此支出車輛修理費69,450元(零件33,1
    00元、工資36,350元)。又系爭車輛為訴外人劉文聲所有，
    嗣已將對被告之損害賠償請求權讓與原告。為此，爰依侵權
    行為損害賠償及債權讓與之法律關係，請求被告給付原告69
    ,450元及自起訴狀繕本送達翌日起至清償日止，按年息百分
    之5計付之利息。願供擔保，請准宣告假執行。
二、被告則以：伊認為原告請求之維修費用過高等語置辯，並聲
    明：原告之訴駁回。
三、原告主張其於上開時、地因被告之過失導致車損之事實，業
    據其提出國道公路警察局道路交通事故當事人登記聯單暨初
    步分析研判表、新北市三峽區調解委員會調解不成立證明書
    、北智捷汽車股份有限公司估價單、債權讓與證明書及系爭
    車輛行車執照等件為證，並據本院依職權向內政部警政署國
    道公路警察局第六公路警察大隊調閱本件道路交通事故調查
    卷宗，核閱屬實，而被告對於其有肇事責任亦未爭執，是依
    本院調查證據之結果，堪信原告前揭主張為真。
四、按因故意或過失，不法侵害他人之權利者，負損害賠償責任
    。又不法毀損他人之物者，被害人得請求賠償其物因毀損所
    減少之價額，民法第184條第1項前段、第196條分別定有明
    文。次按民法第196條請求賠償物被毀損所減少之價額，固
    得以修復費用為估定之標準，但以必要者為限（如修理材料
    以新品更換舊品，應予折舊）。查被告因過失不法致系爭車
    輛受有損害，已如前述，則原告主張被告應負侵權行為損害
    賠償責任，自屬有據。經查，依系爭車輛之維修估價單上所
    載維修項目，核與該車所受損部位相符，堪認上開修復項目
    所須之費用69,450元(零件33,100元、工資36,350元)，均屬
    必要修復費用無誤，被告空言辯稱原告修理費過高云云，尚
    無可採。次查，系爭車輛係於109年10月出廠（推定為15日
    ），此有行車執照附卷可稽，至111年4月8日受損時，已使
    用1年6月又3日，依「營利事業所得稅結算申報查核準則」
    第95條第8項規定，固定資產提列折舊採用定率遞減法者，
    以一年為計算單位，其使用期間未滿一年者，按實際使用月
    數相當於全年之比例計算之，不滿一月者，以一月計，故以
    1年7月計，而零件費用33,100元，係以新品換舊品，揆諸前
    述，應予折舊。本院依行政院公布之固定資產耐用年數表及
    固定資產折舊率表，即系爭車輛耐用年數五年，每年折舊千
    分之三六九，是以上開零件扣除折舊後，原告得請求之修車
    零件費為16,390元（計算式如附表所示；元以下四捨五入）
    。此外，原告另支出修車之工資36,350元，無折舊問題，是
    原告得向被告請求之修車費用，共計52,740元（計算式：16
    ,390元+36,350元=52,740元），即屬有據，應予准許。逾此
    部分之請求，尚乏依據，應予駁回。　　
五、從而，原告依侵權行為及債權讓與之法律關係，請求被告給
    付52,740元，及自起訴狀繕本送達翌日即111年9月6日起至
    清償日止，按年息百分之5計算之利息，為有理由，應予准
    許。逾此部分之請求，為無理由，應予駁回。
六、本件原告勝訴部分係依小額訴訟程序所為被告敗訴之判決，
    爰依職權宣告假執行，原告就此陳明願供擔保聲請准予假執
    行，僅係促使本院為上開職權發動，此應併予敘明；原告敗
    訴部分，其假執行之聲請已失所付麗，應併予駁回。
七、本件係小額訴訟事件，應依民事訴訟法第436條之19第1項規
    定，確定本件訴訟費用為1,000元，由敗訴之被告負擔760元
    ，其餘由原告負擔。
八、結論：原告之訴為一部有理由，一部無理由，依民事訴訟法
    第436條之23、第436條第2項、第436條之19第1項、第436條
    之20、第79條，判決如主文。
中　　華　　民　　國　　111 　年　　11　　月　　16　　日
                  臺灣新北地方法院板橋簡易庭
                      法      官  呂安樂
以上正本係照原本作成。
如不服本判決，應於送達後20日內，向本院提出上訴狀，並表明
上訴理由（上訴理由應表明一、原判決所違背之法令及具體內容
。二、依訴訟資料可認為原判決有違背法令之具體事實。），如
於本判決宣示後送達前提起上訴者，應於判決送達後20日內補提
上訴理由書（須附繕本），如未於上訴後20日內補提合法上訴理
由書，法院得逕以裁定駁回上訴。
中　　華　　民　　國　　111 　年　　11　　月　　16　　日
                      書  記  官  魏賜琪
附表：
折舊時間           金額
第1年折舊值        33,100×0.369=12,214
第1年折舊後價值    33,100-12,214=20,886
第2年折舊值        20,886×0.369×(7/12)=4,496
第2年折舊後價值    20,886-4,496=16,390